臺灣桃園地方法院刑事判決　　　　　　 94年度簡上字第293號
上　訴　人　臺灣桃園地方法院檢察署檢察官
被　　　告　甲○○
上列上訴人因被告犯竊盜案件，不服本院簡易庭於民國94年6 月
7日 所為之94年度壢簡字第977 號刑事簡易判決（原檢察官聲請
簡易處刑案號：94年度偵字第6629號）提起上訴，及移送併辦（
94 年 度偵字第11157 號、第12516 號、第14821 號），本院管
轄之合議庭改依通常程序審理，並為第一審判決如下：
    主  文
原判決撤銷。
甲○○連續攜帶兇器竊盜，處有期徒刑壹年貳月。扣案之剪刀壹
支、T 型起子壹支、萬能鑰匙貳支、扳手壹支均沒收。
    事  實
一、甲○○前有槍砲彈藥刀械管制條例前科，詎料仍不知悔改，
    基於意圖為自己不法所有之概括犯意，連續於附表所示之時
    間、地點，以附表所示之行為方式，竊取附表所示之被害人
    所有如附表所示之物，並扣得如附表編號一至五所示其所有
    供前述竊盜犯罪所用之剪刀一支、T 型起子一支、萬能鑰匙
    二支、扳手一支。
二、案經桃園縣警察局平鎮分局報請臺灣桃園地方法院檢察署檢
    察官偵查後聲請簡易判決處刑及移送併案審理。
    理  由
一、訊據被告甲○○就前揭犯罪事實於本院審理時均坦承不諱，
    核與附表所示之被害人彭國隆、丙○○、乙○○、蔡明樺、
    洪信仰等人於警詢時指述情節相符，並有警員陳宗淦、江榮
    忠及證人鄭建坤於偵查中證述屬實，且有車輛失竊查詢資料
    表四紙、贓物認領保管單五紙、查獲照片四幀附卷可稽，並
    有剪刀一支、T 型起子一支、萬能鑰匙二支、扳手二支扣案
    可佐，堪信被告之自白與事實相符，允可憑採。其罪證明確
    ，犯行堪以認定。
二、按刑法第三百二十一條第一項第三款之攜帶兇器竊盜罪，係
    以行為人攜帶兇器竊盜為其加重條件，此所謂兇器，其種類
    並無限制，凡客觀上足對人之生命、身體、安全構成威脅，
    具有危險性之兇器均屬之，且祇須行竊時攜帶此種具有危險
    性之兇器為已足，並不以攜帶之初有行兇之意圖為必要。查
    本件被告自承於附表編號一部分係攜帶剪刀一把行竊；附表
    編號二部分被告係攜帶T 型起子一支行竊；附表編號四及五
    部分係攜帶扳手一支行竊，而扣案剪刀一支、T 型起子一支
    、扳手一支係屬鐵器，質地堅硬，如用以施暴、脅迫、抵抗
    ，依一般社會觀念，皆足使人之生命、身體、安全受有危害
    ，自堪認為兇器。核被告就附表編號一、二、四、五所為之
    犯行，係犯刑法第三百二十條第一項之普通竊盜罪，就附表
    編號三所為之犯行，係犯刑法第三百二十一條第一項第三款
    之加重竊盜既遂罪。其先後多次竊盜犯行，時間緊接，所犯
    係犯罪構成要件相同之罪，顯係基於概括之犯意反覆為之，
    為連續犯，應依刑法第五十六條之連續犯規定，論以一加重
    竊盜既遂罪，並加重其法定本刑。前開如附表編號二至五所
    示之事實部分雖未據起訴，然因與起訴部分有連續犯之裁判
    上一罪之關係，為起訴效力所及，本院自得予以審究，原審
    以被告涉犯竊盜犯行，事證明確，據以論罪科刑，認事用法
    固屬有據，惟被告就附表編號二至五所示之竊盜犯行，與前
    開檢察官聲請簡易判決處刑之犯罪事實既具有連續犯之裁判
    上一罪關係，原審於判決時未及審酌於此，僅就檢察官聲請
    部分逕以簡易判決處刑，容有未洽，案經上訴，即屬無可維
    持。上訴意旨以原審對於附表編號二至五部分未及審酌，請
    求撤銷原判決，為有理由，應由本院予以撤銷改判。爰審酌
    被告之年輕力壯，不思以己力賺錢，僅為圖一時之便，多次
    竊取他人財物，造成他人財物受損，且危害社會治安，惟其
    犯罪後坦承犯行，尚有悔意等一切情狀，本院認到庭實行公
    訴之檢察官向本院對被告所犯具體求刑一年二月，要與被告
    之犯行相當，爰依公訴人之具體求刑，對被告量處如主文所
    示之刑，以示懲儆。扣案之剪刀一支、T 型起子一支、萬能
    鑰匙二支、扳手一支為被告所有且係供本案犯罪所用之物，
    業據被告供陳在卷，爰依刑法第三十八條第一項第二款之規
    定，予以宣告沒收。
三、本件有刑事訴訟法第四百五十一條之一第四項但書第二款之
    情形，爰依同法第四百五十二條規定，適用通常程序審理，
    並為第一審判決，附此敘明。
據上論斷，應依刑事訴訟法第四百五十二條、第四百五十五條之
一第三項、第三百六十九條第一項前段、第三百六十四條、第二
百九十九條第一項前段，刑法第五十六條、第三百二十一條第一
項第三款、第三十八條第一項第二款，判決如主文。
本案經檢察官劉承武到庭執行職務。
中　　華　　民　　國　　94　　年　　11　　月　　15　　日
                  刑事第四庭  審判長法　官　黃斯偉
                                    法  官  陳心婷
                                    法  官  張淑華
以上正本證明與原本無異。
如不服本判決，應於送達後10日內，向本院提出上訴狀。
                                    書記官　郭中明
中　　華　　民　　國　　94　　年　　11　　月　　15　　日
附錄本案論罪科刑法條
中華民國刑法第321條
犯竊盜罪而有左列情形之一者，處六月以上、五年以下有期徒刑
：
一  於夜間侵入住宅或有人居住之建築物、船艦或隱匿其內而犯
    之者。
二  毀越門扇、牆垣或其他安全設備而犯之者。
三  攜帶兇器而犯之者。
四  結夥三人以上而犯之者。
五  乘火災、水災或其他災害之際而犯之者。
六  在車站或埠頭而犯之者。
前項之未遂犯罰之。
